【裁判字號】    90,台上,2531
【裁判日期】    900426
【裁判案由】    業務過失致人於死
【裁判全文】
最高法院刑事判決                                九十年度台上字第二五三一號
    上  訴  人  甲○○
右上訴人因業務過失致人於死案件，不服台灣高等法院台南分院中華民國九十年二月
二十日第二審判決（八十九年度交上訴字第一五九二號，起訴案號：台灣嘉義地方法
院檢察署八十九年度偵字第二八○四號），提起上訴，本院判決如左：
    主  文
上訴駁回。
    理  由
按刑事訴訟法第三百七十七條規定，上訴於第三審法院，非以判決違背法令為理由，
不得為之。是提起第三審上訴，應以原判決違背法令為理由，係屬法定要件。如果上
訴理由狀並未依據卷內訴訟資料，具體指摘原判決不適用何種法則或如何適用不當，
或所指摘原判決違法情事，顯與法律規定得為第三審上訴理由之違法情形，不相適合
時，均應認其上訴為違背法律上之程式，予以駁回。本件原判決綜合調查證據之結果
，認上訴人甲○○犯有刑法第二百七十六條第二項從事業務之人，因業務上之過失致
人於死罪之事實，因認第一審判決論上訴人以上開罪名，並依刑法第六十二條前段對
於未發覺之犯罪自首而受裁判者，減輕其刑之規定，減輕其刑後，量處有期徒刑捌月
，為無不合，予以維持，駁回上訴人在第二審之上訴，已詳認定犯罪事實之依據及
憑以認定之理由，並對上訴人否認過失之辯詞，如何不足採信，均已依據卷內資料予
以指駁及說明，從形式上觀察，原判決並無違背法令情形。按事實之認定及證據之取
捨，乃屬事實審法院之職權。上訴人如何具業務上過失，致本件犯行之成立，原判決
已於理由二(一)至(三)詳述其調查審認之結果，核屬事實審法院採證認事職權之適法行使
。上訴意旨仍執其在原審之辯詞，謂其絕未超速，曾於現場先將所駕駛車輛後退三十
公分，車子重心落於車頭，因煞車撞及安全島而影響煞車痕跡，現場煞車痕不準等語
，係就原判決已詳為論斷與說明之事項，再事爭執，殊非適法之第三審上訴理由。次
按量刑輕重，係屬事實審法院得依職權自由裁量之事項，苟已斟酌刑法第五十七條各
款所列情狀而未逾越法定刑度，不得遽指為違法。原判決審酌上訴人及被害人簡英之
過失輕重程度、上訴人犯後態度等一切情狀，維持第一審於法定刑度內量處有期徒刑
捌月之判決，已屬從輕。另緩刑之宣告，除應具備刑法第七十四條所定條件外，並須
有可認為以暫不執行刑罰為適當之情形，始得為之，亦屬法院裁判時得依職權自由裁
量之事項，上訴人不得以其於二審判決後已與被害人家屬達成和解，指原判決未諭知
緩刑為違背法令。又按刑事訴訟法第三百七十九條第十款所謂應於審判期日調查之證
據，必須該證據確與待證事實有重要關係，就其案情委有調查之必要者而言。本件事
證已臻明確，原審未送請鑑定機關鑑定汽車撞及安全島是否影響煞車痕跡致換算車速
錯誤，及交通部頒布之「一般公路煞車距離行車速度對照表」是否包含營業用大貨車
等項為無益之調查，自不得指為調查未盡。至案發當時已屬夜間，現場無路燈，被害
人著深色衣服等情，縱屬真實，亦不影響上訴人成罪。此外，上訴人徒憑己意，對原
審職權之適法行使及原判決理由已詳為論斷之事項，再事爭辯，顯與法定上訴第三審
之形式要件不符，其上訴違背法律上之程式，應予駁回。本件係從程序上駁回上訴，
上訴人請求諭知緩刑，無從審酌，附為明。
據上論結，應依刑事訴訟法第三百九十五條前段，判決如主文。
中      華      民      國     九十     年      四      月    二十六    日
                              最高法院刑事第六庭
                                  審判長法官  謝  家  鶴
                                        法官  洪  文  章
                                        法官  花  滿  堂
                                        法官  陳  世  淙
                                        法官  洪  佳  濱
      右正本證明與原本無異
                                              書  記  官
中      華      民      國     九十     年      五      月      九      日


司法院資訊處製作；財團法人民間司法改革基金會備份。
